# 子公司对孙公司股权投资会计处理

提问人：cpa-zhou 时间：2020-04-20 08:05:48
陈老师，您好。
咨询一下，子公司持股孙公司股权的会计处理。大体背景如下：
1 、母公司A 100% 持有子公司B,集团实行扁平化的管理模式。实际管理团队均在A公司，B只是一个运营主体，以及名义上100%持股C公司。
2 、其后，A公司基于直接投资的便利性，逐步增加对C公司直接投资比例；第一年直接持股占比超过20%，第二年直接持股占比超过50%，第三年直接持股比例超过90%。
3 、C公司董事自始至终仅为 1 人，该人同时为A/B/C三家公司董事，股东会、董事会为常规的表决权安排，即50%以上表决权决定常规事项；
请教一下在上述情形中B公司应当如何核算对于C公司的股权投资，是否仅受名义上的持股比例影响，分别子公司、联营公司、可供出售等，或者是基于业务实质，能够有其他的以一贯之的，稳定的处理方式。
多谢！

回答人：chenyiwei
由于B本身是A的全资子公司，且“集团实行扁平化的管理模式。实际管理团队均在A公司，B只是一个运营主体，以及名义上100%持股C公司”，故B自身对C无控制、共同控制、重大影响，应作为金融资产核算其对C的股权投资。